【裁判字號】    89,訴,614
【裁判日期】    900109
【裁判案由】    毒品危害防制條例
【裁判全文】
臺灣嘉義地方法院刑事判決                          八十九年度訴字第六一四號
    公  訴  人  臺灣嘉義地方法院檢察署檢察官
    被      告  甲○○
右列被告因違反毒品危害防制條例案件，經檢察官提起公訴（八十九年度毒偵字第一
四一九號，本院判決如左：
    主  文
甲○○連續施用第一級毒品，處有期徒刑捌月，扣案之海洛因（淨重零點零肆公克，
包裝重零點貳壹公克）、海洛因殘渣壹包均沒收銷燬之，扣案之注射針筒壹支沒收；
又連續施用第二級毒品，處有期徒刑伍月，扣案安非他命（淨重肆點貳零公克，包裝
重壹點零陸公克）沒收銷燬之，扣案之塑膠管分裝器貳枝沒收；應執行有期徒刑壹年
，扣案之海洛因（淨重零點零肆公克，包裝重零點貳壹公克）、海洛因殘渣壹包、安
非他命（淨重肆點貳零公克，包裝重壹點零陸公克）均沒收銷燬之，扣案之注射針筒
壹支、塑膠管分裝器貳枝均沒收。
    事  實
一、甲○○曾於民國八十七年間因違反毒品危害防制條例案件，經本院判處有期徒刑
    八月，緩刑三年確定，仍在緩刑期間；又於八十七年十一月間曾因施用毒品案件
    ，經本院裁定送觀察、勒戒後，因認無繼續施用之傾向，由臺灣嘉義地方法院檢
    察署檢察官於八十八年一月五日以八十七年度偵字第七０三六號為不起訴處分確
    定；詎其仍不知悔改，基於概括之犯意，連續自八十九年八月中旬某日起至八十
    九年九月二十四日止，均在其位於嘉義市○○路六０八號六樓五室住處，施用第
    一級毒品海洛因多次；又甲○○亦基於概括犯意，連續自八十九年八月上旬某日
    起至八十九年九月二十四日止，均在其位於嘉義市○○路六０八號六樓五室住處
    ，施用第二級毒品安非他命多次；嗣經警先後於八十九年八月十四日、八十九年
    九月二十四查獲，並扣得甲○○所有之海洛因（淨重０‧０四公克，包裝重０‧
    二一公克）、海洛因殘渣一包、施用海洛因所用之注射針筒一支、安非他命（淨
    重四‧二０公克、包裝重一‧０六公克），施用安非他命所用之塑膠管分裝器二
    枝；而甲○○施用毒品行為，經本院以八十九年度毒聲字第一四三八號裁定送觀
    察、勒戒後，有繼續施用毒品傾向。
二、案經嘉義市警察局移送臺灣嘉義地方法院檢察署檢察官偵查起訴。
    理  由
一、右揭事實業據被告坦承不諱（見本院八十九年十二月二十六日審理筆錄），且有
    嘉義市衛生局尿水中麻醉藥品委託檢驗報告書一紙在卷可稽，此外，並有扣案被
    告所有之海洛因（淨重０‧０四公克，包裝重０‧二一公克）、海洛因殘渣一包
    、施用海洛因所用之注射針筒一支、安非他命（淨重四‧二０公克、包裝重一‧
    ０六公克）、施用安非他命所用之塑膠管分裝器二枝在卷可證；而被告曾於八十
    七年十一月間因施用毒品案件，經本院裁定送觀察、勒戒後，因認無繼續施用之
    傾向，由臺灣嘉義地方法院檢察署檢察官於八十八年一月五日以八十七年度偵字
    第七０三六號為不起訴處分確定，又其於本件施用毒品犯行，經本院以八十九年
    度毒聲字第一四三八號裁定送觀察、勒戒後，有繼續施用毒品傾向之事實，有台
    灣嘉義地方法院檢察署檢察官八十七年度偵字第七０六三號不起訴處分書一紙、
    本院八十九年度毒聲字第一四三八號裁定書一紙及臺灣嘉義看守所八十九年十月
    十一日嘉所文衛字第一九三０號函及所附有無繼續施用毒品證明書各一份在卷可
    憑，足認被告係於不起訴處分確定後，五年內再施用海洛因及安非他命，經觀察
    、勒戒後，認有繼續施用毒品傾向；是本件事證已臻明確，被告犯行洵堪認定。
二、核被告所為，係分別犯違反毒品危害防制條例第十條第一項之施用第一級毒品罪
    及第十條第二項之施用第二級毒品罪；其施用第一級毒品及施用第二級毒品前、
    後持有第一級毒品、第二級毒品之低度行為，應分別為施用第一級毒品及施用第
    二級毒品之高度行為所吸收，不另論罪；又被告先後施用第一級毒品及先後施用
    第二級毒品犯行，均時間緊接，方法雷同，所犯係構成要件相同之罪名，顯係基
    於概括犯意為之，應各依刑法第五十六條連續犯規定論以一罪，並加重其刑；其
    所犯連續施用第一級毒品及連續施用第二級毒品二罪間，犯意各別，行為互異，
    犯罪構成要件亦不同，自應分論併罰；爰審酌被告前曾施用毒品，經不起訴處分
    後，猶不思悔改，再度施用毒品，顯乏禁絕毒害之決心，及犯罪之動機、目的，
    及犯後坦認犯罪、態度良好等一切情狀，量處如主文所示之刑，並定其應執行之
    刑，以示懲儆；扣案之海洛因（淨重０‧０四公克，包裝重０‧二一公克）、海
    洛因殘渣一包、安非他命（淨重四‧二０公克、包裝重一‧０六公克）均屬毒品
    ，為違禁物，依毒品危害防制條例第十八條第一項前段宣告沒收銷燬之；另扣案
    之注射針筒一支、塑膠管分裝器二枝，分別為被告所有供其施用海洛因及安非他
    命所用之工具，應依刑法第三十八條第一項第二款沒收之。
據上論斷，應依刑事訴訟法第二百九十九條第一項前段、毒品危害防制條例第十條第
一項、第二項、第十八條第一項、刑法第十一條前段、第五十六條、第五十一條第五
款、第三十八條第一項第二款，判決如主文。
本案經檢察官吳基華到庭執行職務。
中    華    民    國    九十    年    一    月      九    日
          臺灣嘉義地方法院刑事第二庭
                                            法  官  陳  杰  正
右正本證明與原本無異。
如不服本判決，應於判決送達後十日內向本院提出上訴狀( 應附繕本 )。
中    華    民    國    九十    年    一    月    十五    日
                                            書記官  李  彩  娥
附錄法條：
毒品危害防制條例第十條：
施用第一級毒品者，處六月以上五年以下有期徒刑。
施用第二級毒品者，處三年以下有期徒刑。


司法院資訊處製作；財團法人民間司法改革基金會備份。
